【裁判字號】    98,審訴,1256
【裁判日期】    980629
【裁判案由】    清償借款
【裁判全文】
臺灣臺北地方法院民事判決            98年度審訴字第1256號
原      告  中國信託商業銀行股份有限公司
法定代理人  丁○○
訴訟代理人  甲○○
            乙○○
被      告  丙○○
上列當事人間請求清償借款事件，本院於民國98年6月25日言詞
辯論終結，判決如下：
    主  文
被告應給付原告新台幣壹佰貳拾萬肆仟元。
訴訟費用新台幣壹萬貳仟玖佰柒拾玖元由被告負擔。
    事實及理由
甲、程序方面：
一、按當事人得以合意定第一審管轄法院。但以關於由一定法律
    關係而生之訴訟為限。前項合意，應以文書證之，民事訴訟
    法第24條定有明文。本件依兩造所簽之償還合會金契約書第
    9 條之約定，兩造合意以本院為第一審管轄法院，故原告向
    本院提起本件清償借款之訴，核與首揭規定，尚無不合，本
    院就本件清償借款之訴自有管轄權，合先敘明。
二、按訴狀送達後，原告不得將原訴變更或追加他訴。但擴張或
    減縮應受判決事項之聲明者，不在此限，民事訴訟法第 255
    條第1項第3款定有明文。查本件原告起訴時請求被告給付其
    中新台幣602,000元自民國70年1月24日起至清償日止，另新
    台幣602,000元自民國70年2月26日起至清償日止，按每百元
    每日八分計算之違約金，嗣就所請求之違約金部分具狀為減
    縮而不予請求，依前揭規定，自應准許之。
乙、實體方面：
一、原告起訴主張：訴外人劉東晃於民國 70年2月25日加入花蓮
    區中小企業銀行（下稱花蓮中小企銀）之合會新台幣（下同
    ）2,000,000元，並邀同被告為連帶保證人，與訴外人花蓮
    中小企銀簽定償還合會金契約，償還所欠之1,326,000元之
    合會金，自70年3月25日第12次起至71年7月25日滿會止，分
    為17次，按期定額償還，並分成兩筆帳務管理，並有兩個放
    款帳號。嗣花連區中小企業銀行與原告於96 年9月8日合併
    ，原告為存續銀行，概括承受花蓮區中小企業銀行之相關業
    務及一切權利義務，詎訴外人劉東晃之合會金分別已於70年
    1月23日及70年2月25日起即未清償，雖簽訂本件之償還合會
    金契約書，仍未依約清償，尚有1,204,000 元未清償，被告
    丙○○為連帶保證人，依法應負連帶清償責任，為此爰依消
    費借貸及連帶保證契約提起本件訴訟等語，並聲明：如主文
    第1、2項所示。
二、被告抗辯以：其與主債務人劉東晃之前都有陸續還錢，且還
    款時訴外人花蓮中小企銀即會退還前所簽發交付之票據為憑
    ，但現在有歸還之票據均已撕毀而無法提出，且之前花蓮中
    小企銀亦曾聲請法院為強制執行而獲償部分款項，相關欠款
    應已清償完畢，原告應不得再對其請求等語。並聲明：原告
    之訴駁回。
三、本件原告主張之事實，已據其提出與所述相符之償還合會金
    契約書、放款帳戶主檔查詢表為證，被告亦不爭執其前有擔
    任連帶保證人而向訴外人花蓮中小企銀借得前述款項等事實
    ，雖然被告辯稱嗣後已有陸續清償該借款完畢，但已為原告
    所否認，依民事訴訟法第277條前段關於當事人主張有利於
    己之事實者，就其事實有舉證責任之規定，此清償之事實自
    應由被告負舉證責任，而被告既稱並無證據可提出，在難認
    其已舉證證明前述借款確經清償完畢之情況下，自難認其所
    辯為可採，原告依與被告間之連帶保證契約關係，訴請其如
    數負清償責任，應為有理。
四、從而，原告依連帶保證契約之法律關係，請求被告給付如主
    文第1、2項所示之本金，為有理由，應予准許。
五、訴訟費用負擔之依據：民事訴訟法第78條。
中    華    民    國    98    年    6     月    29    日
                  民事第六庭    法  官  林麗真
以上正本係照原本作成
如對本判決上訴，須於判決送達後20日內向本院提出上訴狀
中    華    民    國    98    年    6     月    29    日
                                書記官  黃士元


司法院資訊處製作；財團法人民間司法改革基金會備份。
